臺灣高等法院臺中分院刑事裁定　　　　96年度交抗字第1058號
抗　告　人
即受處分人　甲○○
上列抗告人因聲明異議案件，不服臺灣臺中地方法院中華民國
96年11月1日裁定（96年度交聲字第1103號）提起抗告，本院裁
定如下：
    主  文
抗告駁回。
    理  由
一、本件抗告人即即受處分人甲○○（下稱抗告人）抗告意旨略
    以：警察在伊車後20幾公尺遠，因紅、黃燈在變化時，何以
    證實伊一定係闖紅燈，不是警說這樣就是對的等語。
二、原裁定以：抗告人於民國96年8月3日8時40分許，駕駛車牌
    號碼R6－6717號廂型車，沿臺中市○○路往黎明路方向行駛
    ，於行經南屯路與萬安街口時，因闖紅燈，經警當場舉發有
    道路交通管理處罰條例第53條第1項之違規行為，嗣經交通
    部公路總局臺中區監理所依法裁決處罰新台幣（下同）
    2,700元，並記違規點數3點。抗告人於上開路口未遵行號誌
    而闖紅燈之事實，業據證人即執勤警員李柏羿於原審證稱：
    「我當天執行巡邏勤務，由南屯路往黎明路的方向行駛，在
    萬安街路口發現異議人駕駛的廂型車闖紅燈，我便追逐異議
    人的車輛，約靠近派出所門口將異議人攔下，並告知其闖紅
    燈，我當時是騎警用機車」等語綦詳，證人既係行進中，於
    行經路口時，必然會留意路口號誌之變換。參以證人距離抗
    告人車輛僅20公尺，且事發當時為上午8時許，天候晴朗等
    情，並據證人證述在卷，衡情，證人亦無誤判之虞。此外，
    員警既係騎車跟隨抗告人車輛之後，於發現抗告人闖紅燈後
    ，再行追趕，因而於距路口300～400公尺處始順利將抗告人
    攔停，亦合於常情，本件員警執行職務亦無不當之處。因認
　　原處分機關援引道路交通管理處罰條例第53條、第63條第1
  　項第3款，裁處受處分人罰鍰2,700元，並記違規點數3點，
    於法有據，抗告人聲明異議，為無理由，應予駁回。
三、按道路交通管理處罰條例第7條第1項規定：「道路交通管理
    之稽查、違規之紀錄，由交通勤務警察，或依法令執行交通
    稽查任務之人員執行之」，而警察為維持交通秩序，依法執
    行職務，立場應是客觀公正，且警員係屬司法警察人員之一
    份子，應深切明白出庭作證具結後，應據實陳述之義務及如
    有偽證應受處罰之嚴重後果，證人李柏羿乃依法執行交通勤
    務之員警，無甘冒自身觸犯偽證罪之風險而設詞誣攀受處分
    人之理；且交通員警對親睹之違規事實掣單舉發，就其事實
    之證明，本為證人，如無具體事證足證其有偏頗或失實之虞
    ，已難恣意否定其指證即舉發之真正，況其舉發行為兼有公
    務員基於職務上權力，依法就特定之具體事件所為具公法上
    效果之單方行政行為之性質，基於公務員為公法上行為具有
    公信力之原則，該行政處分當可被推定為真正，其據以依法
    處分之事實認定亦為真正無誤。本件違規事實，既據證人即
    執勤警員李柏羿確已見聞抗告人有違反管制燈號闖紅燈之違
    規行為，則員警本其維護通秩序、安全職責所為之舉發，自
    應受到合法、正確之推定。抗告人空言指摘證人證言不實，
    並未提出相關事證以供調查，自難憑採，抗告意旨所指情節
    ，委無可採，本件抗告為無理由，應予駁回。
四、據上論結，應依道路交通案件處理辦法第26條，刑事訴訟法
    第412條，裁定如主文。
中　　華　　民　　國　　96　　年　　11　　月　　29　　日
            刑事第七庭    審判長法　官  林  榮  龍
                                法　官  鄭  永  玉
                                法　官  江  錫  麟
上列正本證明與原本無異。
不得再抗告。
                                書記官  劉  建  智
中　　華　　民　　國　　96　　年　　11　　月　　30　　日
